# Resultados

## Pré-Processamento

```{r pre-processamento}
# Quantidade de NA por linha
na_per_row <- apply(resp, 1, function(x) sum(is.na(x)))
# na_per_row

# Individuos com mais de 3 itens sem respostas descartados
exc <- na_per_row > 3
# exc

resp <- resp[!exc, ]
fatores <- fatores[!exc, ]
```

Antes de prosseguir para análise descritiva dos dados, houve um
pré-processamento para a limpeza do conjunto de dados. Observou-se que alguns
respondentes deixaram o questionário em branco, por isso para este estudo
indivíduos que deixaram mais de 3 itens sem resposta foram
desconsiderados. Assim o conjunto de dados passou a ter `r nrow(resp)`
respondetes que deixaram no máximo 3 questões sem resposta. E esses
individuos que não responderam foi considerado a ausência de resposta como
errado.


## Análise Descritiva

### Fatores Associados

Para dar inicio a análise descritiva iniciamos explorando a frequência dos
fatores associados.

```{r plot_fatores_associados}
p1 <- ggplot(as.data.frame(table(fatores$X1, useNA = "always")),
             aes(x =  Var1, y =  Freq)) +
    geom_bar(stat =  "identity",  fill = "dodgerblue4") +
    labs(x = "", y = "Frequência") +
    geom_text(aes(y = Freq + 10, label = Freq), size = 5) +
    ggtitle(fatores.cols[1])
    # theme(plot.title = element_text(size = 3))

p2 <- ggplot(as.data.frame(table(fatores$X2, useNA = "always")),
             aes(x =  Var1, y =  Freq)) +
    geom_bar(stat =  "identity",  fill = "dodgerblue4") +
    labs(x = "", y = "Frequência") +
    geom_text(aes(y = Freq + 10, label = Freq), size = 5) +
    ggtitle(fatores.cols[2])

p3 <- ggplot(as.data.frame(table(fatores$X3, useNA = "always")),
             aes(x =  Var1, y =  Freq)) +
    geom_bar(stat =  "identity",  fill = "dodgerblue4") +
    labs(x = "", y = "Frequência") +
    geom_text(aes(y = Freq + 10, label = Freq), size = 5) +
    ggtitle(fatores.cols[3])

gridExtra::grid.arrange(p1, p2, p3, ncol = 3)
```

Nota-se pelos gráficos acima que não existe nenhuma concentração de
frequências, pode-se dizer que os fatores associados tem boa variabilidade.

### Frequência de Acertos

Pelo gráfico abaixo pode-se observar a frequência de indíviduos que acertaram
um número determiniado de itens. Tem-se que a concentração da quantidade de
acertos está entre 10 e 17.

```{r freq-acertos, fig.cap = "Frequência da quantidade de acertos"}
lvls <- lapply(resp, levels)

for (i in 1:26) {
    gab[[i]] <- factor(gab[[i]],  lvls[[i]])
}

# Correção
quest <- mult.choice(resp, as.numeric(gab))

# Assume NA = 0, não respondente
quest <- ifelse(is.na(quest),0, quest)

desc <- descript(quest)

acertos <- rowSums(quest)

ggplot(as.data.frame(acertos),  aes(x =  as.factor(acertos))) +
    geom_bar(fill = "dodgerblue4") +
    labs(x =  "Número de Acertos", y = "Frequência")
```

### Alpha de Cronbach

Para verificar a consistência internar do instrumento foi calculado o *Alpha
de Cronbach*.

$$\alpha = `r ltm::cronbach.alpha(quest)[[1]]`$$

Utilizando como referência @landis, tem-se que o Alpha de Cronbach
apresentou um valor substâncial de consistência interna do instrumento.


## Modelo de três Parâmetros

```{r est}
m3p <- est(quest, model =  "3PL", engine = "ltm", nqp = 21)

# Remove Itens com Discriminação maior que 2.5
itens <- rownames(m3p$est)[m3p$est[, 1] <= 3]

# Itens com Discriminação maior que 2.5
difitens <- rownames(m3p$est)[m3p$est[, 1] >  3]

quest2 <- quest[, itens]

# Novo Modelo
m3p1 <- est(quest2, model =  "3PL", engine = "ltm", nqp = 21)

# Ainda com itens com alto valor discriminatorio
# Remove Itens com Discriminação maior que 3
itens2 <- rownames(m3p1$est)[m3p1$est[, 1] <= 3]

difitens <- c(difitens, rownames(m3p1$est)[m3p1$est[, 1] >  3])

quest3 <- quest2[, itens2]

# Novo Modelo
m3p2 <- est(quest3, model =  "3PL", engine = "ltm", nqp = 21)

# Ordena conjunto de difitens
difitens <- difitens[order(as.integer(stringr::str_extract(difitens,
                                                           "[0-9]+")))]

```

Para este trabalho foi considerado o modelo de três parâmetros e foi excluido
itens que tiveram estimativas dos parâmetros de dificuldade e discriminação
que não estivessem nos seguintes intervalos:

$$-3.5 < \text{Dificuldade} < 3.5$$
$$0.6 < \text{Discriminacao} < 3$$

ressalta-se que os intervalos acima sugeridos não foram rigorosos, na
literatura recomenda-se **-3 < Dificuldade < 3** e **0.8 < Discriminação < 3**.

Assim, foram removidos os seguintes itens:

`r difitens`

### Estimativas do Modelo

```{r tabest}
tabest <- m3p2$est
colnames(tabest) <- c("Discriminação", "Dificuldade", "Acerto Casual")

# kable(tabest, "latex", booktabs = TRUE, caption =
#     "Estimativas dos parâmetros do modelo") %>%
#     kable_styling(latex_options = "striped")
```

### Informação dos itens

```{r}
ii <- as.data.frame(cbind(iif(m3p2)$f, x = iif(m3p2)$x))
ii <- reshape2::melt(ii, id.vars = "x")

ggplot(ii, aes(x =  x, y = value)) +
    geom_density(stat =  "identity",  colour =  "dodgerblue4") +
    facet_wrap(~ variable, nrow = 3) +
    labs(x =  "Habilidade",  y = "Informação do item")
```

### Informação do teste

```{r}
it <- as.data.frame(cbind(tif(m3p2$est)$f,  x = tif(m3p2)$x))
colnames(it) <- c("inf", "x")

ggplot(it, aes(x = x, y = inf)) +
    geom_density(stat =  "identity", colour =  "dodgerblue4") +
    labs(x = "Habilidade",  y = "Informação")
```

### Traço Latente ($\theta$)

```{r tab-traço-latente1}
# Estima o traço latente posteriori
tlp <- eap(quest3, m3p2$est, qu=normal.qu())

final.rank <- data.frame('Escore' = tlp[,1],
                         'Posição' = rank(-tlp[,1]),
                         'Acertos' = rowSums(quest3))

final <- as.data.frame(cbind(final.rank[order(final.rank$Acertos),],
                             final.rank[order(final.rank$Escore),]))


kable(head(final), "latex",
      booktabs = TRUE, row.names = FALSE,
      caption = "6 Primeiras linhas") %>%
    add_header_above(c("Ordenado por Acerto" = 3,
                       "Ordenado por Escore" = 3)) %>%
    kable_styling(latex_options = c("hold_position"))
```



```{r tab-traço-latente2}
kable(tail(final), "latex",
      booktabs = TRUE, row.names = FALSE,
      caption = "6 Últimas linhas") %>%
    add_header_above(c("Ordenado por Acerto" = 3,
                       "Ordenado por Escore" = 3)) %>%
    kable_styling(latex_options = c("hold_position"))
```


### Interpretação da Escala

```{r}
quest4 <- cbind(quest3, theta = tlp[, 1])
quest4 <- as.data.frame(quest4)

itens <- colnames(quest4)[-ncol(quest4)]

# Theta
theta <- -3:3

cen <- expand.grid(item = 1:length(itens),
                   theta = theta)

# mapply(j = cen$item,
#       k = cen$theta,
#       FUN =  function(j, k) {
#           print(paste0("Item: ", j, " - \theta: ", k))
#       })

anchor <- mapply(j = cen$item,
       k = cen$theta,
       SIMPLIFY = FALSE,
       FUN =  function(j, k) {
           # Theta
           Z <- k
           Y <- Z - 1

           # Item
           item <- itens[j]


           # Condição I
           # P(U = u | \theta = Z) >= 0.65
           z <- quest4[quest4$theta <= Z, item]
           pz <- sum(z) / nrow(quest4)

           I <- pz >=  0.65

           # Condição II
           # P(U = u | \theta = Y) < 0.5
           y <- quest4[quest4$theta <= Y, item]
           py <- sum(y) / nrow(quest4)

           II <- py < 0.5

           # Condição III
           # P(U = u | \theta = Z) - P(U = u | \theta = Y) >= 0.3
           yz <- pz - py

           III <- yz >= 0.3

           status <- ifelse(I & II & III, "ancora",
                     ifelse((I & II) | (I & III) | (II & III),
                            "quase-ancora", "none"))
           data.frame(item, Z, I, II, III, status)
           # results <- rbind(results, data.frame(i, Z, I, II, III, status))

       })

anchor <- do.call(rbind, anchor)
# anchor

table(anchor$status)
```

## Análise dos Fatores Associados

```{r}
tfatores <- cbind(fatores, theta = tlp[, 1])
tfatores <- as.data.frame(tfatores)


rl <- lm(theta ~ ., data = tfatores)
summary(rl)

# fatores.cols
# plot(rl)

```
